臺灣高雄地方法院刑事判決　　　　　　99年度審訴字第4179號
公　訴　人　臺灣高雄地方法院檢察署檢察官
被　　　告　黃春榮
上列被告因違反毒品危害防制條例案件，經檢察官提起公訴（99
年度毒偵字第5887號、第6238號、第6919號），本院合議庭裁定
由受命法官獨任進行簡式審判程序，判決如下：
    主  文
黃春榮施用第一級毒品，共罪，均累犯，各處有期徒刑壹年壹
月。又施用第二級毒品，累犯，處有期徒刑柒月。應執行有期徒
刑年柒月。
    事實及理由
一、犯罪事實：
    黃春榮前因施用毒品案件，經本院裁定觀察、勒戒後，認有
    繼續施用毒品之傾向，嗣裁定令入戒治處所施以強制戒治，
    於民國89年3 月22日因停止戒治釋放付保護管束，於89年5
    月6 日保護管束期滿，停止處分之裁定未經撤銷視為執行完
    畢，並由臺灣高雄地方法院檢察署檢察官以89年度戒毒偵字
    第587 號為不起訴處分確定。又於前揭強制戒治執行完畢後
    5 年內，因施用毒品案件，經本院以92年度訴字第2553號判
    刑確定。另於95年間，因施用毒品、竊盜等案件，分別經本
    院以95年度簡字第5632號判處有期徒刑3 月確定、以95年度
    易字第2041號判處有期徒刑8 月確定、以95年度易字第784
    號判處拘役50日，其中前2 罪嗣經裁定減刑及定應執行有期
    徒刑5 月確定，而與裁定減刑之拘役25日接續執行，於96年
    7 月16日執行完畢。詎仍不知悔改，明知海洛因、甲基安非
    他命為毒品危害防制條例所列之第一級、第二級毒品，不得
    非法持有、施用，而分別為下列之犯行：
  (一)於99年7 月28日13時30分許，基於施用第一級毒品海洛因及
    第二級毒品甲基安非他命之犯意，在其高雄縣林園鄉（99年
    12月25日改制為高雄市林園區，下同）中厝村大義路91巷8
    號住處，分別以針筒注射靜脈、以玻璃球燒烤之方式，施用
    第一級毒品海洛因、第二級毒品甲基安非他命各1 次。嗣於
    99年7 月29日17時10分許（起訴書誤載為19時34分許），在
    高雄市○○區○○路158 號前，因形跡可疑為警盤查，並於
    警方未發覺其犯罪之前，主動坦承上揭施用第一級毒品海洛
    因及第二級毒品甲基安非他命，而願接受裁判，經徵得其同
    意採尿送驗後，檢驗結果呈甲基安非他命、可待因及嗎啡陽
    性反應，始悉上情。
  (二)於99年9 月12日17時許，基於施用第一級毒品海洛因之犯意
    ，在其上址住處，以針筒注射靜脈方式，施用第一級毒品海
    洛因1 次。嗣於99年9 月12日22時15分許，在高雄市○○區
    ○○街與東林西路口，因形跡可疑為警盤查，並於警方未發
    覺其犯罪之前，主動坦承上揭施用第一級毒品海洛因，而願
    接受裁判，嗣經其同意採尿送驗後，檢驗結果呈可待因及嗎
    啡陽性反應，始悉上情。
  (三)於99年10月2 日某時許，基於施用第一級毒品海洛因之犯意
    ，在其上址住處，以針筒注射靜脈方式，施用第一級毒品海
    洛因1 次。嗣於99年10月3 日6 時40分許，在高雄市○○區
    ○○段2153地號空地，因形跡可疑遭警盤查，並於警方未發
    覺其犯罪之前，主動坦承上揭施用第一級毒品海洛因，而願
    接受裁判，經徵得其同意採尿送驗後，檢驗結果呈可待因及
    嗎啡陽性反應，而悉上情。
二、程序部分：
  (一)本件被告黃春榮所犯係死刑、無期徒刑、最輕本刑為3 年以
    上有期徒刑以外之罪，其於準備程序中就被訴事實為有罪之
    陳述，經法官告知簡式審判程序之旨，並聽取公訴人、被告
    之意見後，本院合議庭認為適宜而裁定由受命法官獨任進行
    簡式審判程序，先予敘明。
  (二)被告前經送觀察、勒戒、強制戒治執行完畢後5 年內，已再
    犯施用毒品案件，經法院判刑確定，是被告於「初犯」經觀
    察、勒戒、強制戒治後，曾於5 年內再犯，經依法追訴處罰
    ，本件施用毒品行為已屬3 犯以上，檢察官逕行起訴，即無
    不合。
三、證據名稱：
  (一)台灣檢驗科技股份有限公司99年8 月19日濫用藥物檢驗報告
    、高雄縣政府警察局林園分局查獲毒品案件嫌疑人代號與真
    實姓名對照表各1 份。
  (二)台灣檢驗科技股份有限公司99年9 月24日濫用藥物檢驗報告
    、高雄縣政府警察局林園分局煙毒、麻藥案件嫌犯代號與真
    實姓名對照表各1 份。
  (三)台灣檢驗科技股份有限公司99年10月14日濫用藥物檢驗報告
    、高雄縣政府警察局林園分局查獲毒品案件嫌疑人代號與真
    實姓名對照表各1 份。
  (四)被告之自白。
四、論罪：
    海洛因、甲基安非他命分別為毒品危害防制條例第2 條第2
    項第1 款、第2 款規定之第一級、第二級毒品，不得非法施
    用、持有。是核被告黃春榮所為，係犯毒品危害防制條例第
    10條第1 項之施用第一級毒品罪（共3 罪）及同條例第10條
    第2 項之施用第二級毒品罪。被告施用第一級毒品海洛因及
    第二級毒品甲基安非他命前分別持有海洛因、甲基安非他命
    之低度行為，應為施用之高度行為所吸收，均不另論罪。被
    告所犯上開4 罪，犯意各別，行為互殊，應予分論併罰。又
    被告有犯罪事實欄所載之有期徒刑執行完畢之情形，此有臺
    灣高等法院被告前案紀錄表在卷可佐，其於徒刑執行完畢後
    ，5 年之內故意再犯本件有期徒刑以上之4 罪，均為累犯，
    應依法加重其刑。復被告於上開犯行未經偵查機關發覺前，
    皆主動向盤查警員坦承有上開犯行，而願接受裁判之事實，
    有警詢筆錄、本院公務電話記錄附卷可參，堪認符合自首要
    件，爰均依刑法第62條前段之規定，減輕其刑，並均依法先
    加後減之。
五、科刑：
    爰審酌被告犯後坦承犯行，所犯施用毒品罪乃屬戕害自身身
    心健康行為，反社會性之程度雖屬較低，然施用毒品之行為
    不僅戕害自身身心健康，亦間接影響社會治安，又被告前經
    觀察、勒戒、強制戒治及徒刑執行完畢後，仍未能戒斷毒癮
    ，於99年6 月9 日及99月7 月20日，亦曾因施用毒品案件為
    警所查獲，並經臺灣高雄地方法院檢察署檢察官分別以99年
    度毒偵字第4205號、第5410號向本院提起公訴，此有臺灣高
    等法院被告前案紀錄表在卷可參，詎其猶不知警惕，竟又於
    99年7 月29日、99年9 月12日、99年10月2 日陸續為本件施
    用毒品犯行，足見先前查獲之事實，均無法使被告戒除毒癮
    ，顯見其對毒品之依賴情形甚重，實應使被告暫與毒品之誘
    惑隔離，促其斷絕毒害，並考量被告前科素行、智識程度等
    一切情狀，分別量處如主文所示之刑，並定其應執行之刑，
    以資懲戒。
據上論斷，應依刑事訴訟法第273 條之1 第1 項、第299 條第1
項前段、第310 條之2 、第454 條，毒品危害防制條例第10條第
1 項、第2 項，刑法第11條前段、第47條第1 項、第62條前段、
第51條第5 款，判決如主文。
本案經檢察官李英霆到庭執行職務。
中    華    民    國   100    年    2     月    17    日
                  刑事第十庭    法  官  王靖茹
以上正本證明與原本無異。
如不服本判決應於收受判決後10日內向本院提出上訴書狀，並應
敘述具體理由。其未敘述上訴理由者，應於上訴期間屆滿後20日
內向本院補提理由書(均須按他造當事人之人數附繕本)「切勿逕
送上級法院」。
中    華    民    國   100    年    2     月    17    日
                                書記官  楊明月
附錄本案論罪科刑法條：
《毒品危害防制條例第10條》
施用第一級毒品者，處 6 月以上 5 年以下有期徒刑。
施用第二級毒品者，處 3 年以下有期徒刑。